臺灣桃園地方法院刑事裁定
111年度聲字第2983號
聲  請  人
即  被  告  劉世傑




上列聲請人即被告因詐欺等案件（111年度金訴字第544號），不
服本院受命法官於民國111年9月21日所為羈押並禁止接見通信之
處分，聲請撤銷或變更原處分，本院裁定如下：
    主  文
聲請駁回。
    理  由
一、聲請意旨詳如附件「刑事抗告狀」所載。
二、對於審判長、受命法官、受託法官或檢察官所為關於羈押之
    處分有不服者，受處分人得聲請所屬法院撤銷或變更之；得
    為撤銷或變更之聲請而誤為抗告者，視為已有聲請，刑事訴
    訟法第416條第1項第1款、第418條第2項各定有明文。本案
    聲請人即被告劉世傑（下稱聲請人）所不服者，為本院受命
    法官所為羈押禁見之處分，應以聲請撤銷或變更原處分（即
    「準抗告」）為其救濟方法，是聲請人具狀表明抗告之旨，
    實係誤準抗告為抗告，依上開規定，應視為已依法提出準抗
    告之聲請，先予敘明。
三、抗告法院認為抗告無理由者，應以裁定駁回之，刑事訴訟法
    第412條亦定有明文，且依同法第416條第4項之規定，於準
    抗告程序準用之。而關於羈押與否及是否禁止接見通信之審
    查，其目的僅在判斷有無實施羈押強制處分，並限制接見通
    信之必要，並非認定被告有無犯罪之實體審判程序，是關於
    羈押之要件，無須經嚴格證明，以經釋明得以自由證明為已
    足，至被告是否成立犯罪，乃本案實體上應予判斷之問題。
    故被告有無羈押之必要，法院僅須審查被告犯罪嫌疑是否重
    大、有無羈押原因、以及有無賴羈押以保全偵審或執行之必
    要，由法院就具體個案情節予以斟酌決定，如就客觀情事觀
    察，法院為羈押之裁定或處分，在目的與手段間之衡量並無
    明顯違反比例原則情形，即無違法或不當可言。
四、經查：
　㈠聲請人前因詐欺等案件，經檢察官提起公訴，本院受命法官
    訊問後，認其涉犯三人以上共同詐欺取財、洗錢等罪之犯罪
    嫌疑重大，而本案尚有共犯「D」、「V」未到案，且聲請人
    自承曾刪除與共犯之對話紀錄，足認有串證、滅證之情形，
    又聲請人於4月間遭查獲後，再於5月間領取包裹為警查獲，
    足認有反覆實施詐欺罪之情事，審酌案件進度、保全刑事司
    法追訴、對聲請人拘束人身自由之不利益後，認以具保或限
    制住居等替代性手段，無法確保日後審理程序之進行，而有
    羈押之必要，依刑事訴訟法第101條第1項第2款、第101條之
    1第1項第7款規定，於民國111年9月21日處分羈押，並禁止
    接見通信在案。
　㈡聲請意旨雖主張其於偵查中已清楚交代案件始末，並在警方
    借提時指認上游，惟年籍資料不復記憶，且其手機等3C用品
    遭當場查扣，無法與上游聯繫，故無勾串共犯或證人之虞。
    然聲請人既於本院訊問時自承其曾將與共犯「D」、「V」之
    對話紀錄刪除，又曾謊稱另有綽號「小五」之人，企圖影響
    檢、警之偵辦方向，而因上述共犯皆未到案，仍有與聲請人
    接觸之可能，聲請人自有勾串、滅證之虞，此部分聲請意旨
    尚難憑採。又聲請意旨主張其有固定住所，無逃亡之可能，
    惟本案受命法官並未以聲請人有逃亡之虞為由予以處分羈押
    禁見，聲請人執此提起準抗告，應屬誤會。
　㈢再者，聲請人於本案係先在111年4月6日為警查獲其提領詐欺
    贓款，經檢察官聲請羈押，本院認雖有羈押原因然無羈押之
    必要，裁定以限制住居替代羈押，聲請人卻再於111年5月29
    日因收受裝有被害人金融卡之包裹而為警逮捕，此情經本院
    調取111年度金訴字第544號卷宗，查閱卷內聲請人歷次筆錄
    資料、警員職務報告等確認無訛，則聲請人確有多次實行詐
    欺犯罪之情事，已足認有反覆實行同一犯罪之虞。此外，本
    案犯行侵害被害人財產法益之情節難認輕微，經審酌比例原
    則後，本院認非將聲請人羈押，實難確保將來審判、執行程
    序之順利進行，亦無從防免聲請人反覆實行同一犯罪，而有
    羈押並禁止接見通信之必要。
　㈣綜上所述，原處分認聲請人犯罪嫌疑重大，且有事實足認其
    有勾串、滅證、反覆實行同一犯罪之虞，並有羈押之必要，
    依刑事訴訟法第101條第1項第2款、第101條之1第1項第7款
    規定予以羈押並禁止接見通信，核無違誤。聲請人對此提起
    準抗告，為無理由，應予駁回。
五、依刑事訴訟法第416條第4項、第412條，裁定如主文。
中　　華　　民　　國　　111 　年　　9 　　月　　29　　日
                  刑事第二十庭審判長法　官　林蕙芳
                                　  法  官  張羿正
                                  　法  官  陳布衣

以上正本證明與原本無異。
不得抗告。
　　　　　　　　　　　　　　　書記官　蔡昌霖
中　　華　　民　　國　　111 　年　　9 　　月　　29　　日
附件：刑事抗告狀。